臺灣嘉義地方法院刑事判決
94年度易字第273號
公　訴　人　臺灣嘉義地方法院檢察署檢察官
被　　　告　乙○○
選任辯護人　蔡碧仲律師
被　　　告　丙○○
選任辯護人　林芳榮律師
上列被告因偽造文書等案件，經檢察官提起公訴（93年度偵字第
6763號），經本院合議庭裁定改依簡式審判程序，判決如下：
    主    文
乙○○共同行使偽造私文書，足以生損害於他人，處有期徒刑肆
月，如易科罰金，以參佰元折算壹日。偽造之「國和工程行」、
「尚興裝潢行」印文各壹枚（法務部調查局嘉義縣調查站九十三
年十一月十六日調查卷第七三、七四頁）均沒收。
丙○○共同行使偽造私文書，足以生損害於他人，處有期徒刑肆
月，如易科罰金，以參佰元折算壹日；緩刑參年。偽造之「國和
工程行」、「尚興裝潢行」印文各壹枚（法務部調查局嘉義縣調
查站九十三年十一月十六日調查卷第七三、七四頁）均沒收。
    事實及理由
一、本件犯罪事實除附件（即檢察官起訴書）犯罪事實欄關於乙
    ○○與甲○○另涉詐欺取財部分之犯行均刪除（業經公訴檢
    察官具狀撤回該部分之起訴）、第2頁第6列之「概括」應刪
    除、同頁第9 列「估價單」後補充「，並持上開屬私文書之
    估價單用以比價而行使之」、同頁第15列「不法利益」應更
    正為「而得取多餘之現金364, 290元，並足生損害於國和工
    程行、尚興裝潢行」，證據則應補充：被告乙○○、丙○○
    於本院審理中之自白；餘犯罪事實及證據均與附件檢察官起
    訴書之記載相同，茲引用之。
二、核被告乙○○、丙○○所為，係犯刑法第216條、第210條之
    行使偽造私文書罪及同法第339條第1項之詐欺取財罪；其等
    偽造印文之行為，係偽造私文書之部分行為，偽造私文書之
    低度行為為行使之高度行為所吸收，均不另論罪；又其 2人
    間就上開犯行間，均有犯意聯絡及行為分擔，應依共同正犯
    論處。被告2 人以1行使行為，同時行使上開2不同名義商行
    之偽造估價單，觸犯構成要件相同之罪名，為想像競合犯；
    而其等所犯上開2罪間，有方法目的之牽連關係，為牽連犯
    ，應依刑法第55條之規定，從一重之行使偽造私文書罪處斷
    。至公訴意旨認被告2人所犯係刑法第216 條、第215條之行
    使偽造業務文書罪及同法第339條第2項之詐欺得利罪；惟按
    刑法第215 條業務上文書登載不實罪之成立，以從事業務之
    人，明知為不實之事項，而登載於其業務上作成之文書，足
    以生損害於公眾或他人者，為其構成之要件；而此所謂之「
    業務上作成之文書」，係指從事業務之人本於其業務上之行
    為關係所製作之文書而言；即須文書之作成與其業務有密切
    關係，非執行業務即不能作成該文書者始屬之。本件被告丙
    ○○所偽造之上開估價單，係因為完成本案之比價程序而應
    被告乙○○之要求始作成，顯不屬非執行業務即不能作成之
    文書，而應屬私文書性質甚明，被告等復持以行使，應成立
    刑法第216、210條之行使偽造私文書罪，公訴意旨漏未斟酌
    此點，而認被告係犯同法第216條、215條之罪，尚有未洽，
    惟其基本事實同一，本院自應予以審理，並變更其起訴法條
    ；又公訴檢察官已當庭更正前開同法第339條第2項之詐欺得
    利罪為同法第339條第1項之詐欺取財罪，本院自無庸再予變
    更。且本件經公訴檢察官當庭對被告乙○○具體求處有期徒
    刑4月，被告丙○○則求處有期徒刑4 月，緩刑3年，本院審
    酌被告2 人智識程度、生活狀況、犯後態度等諸般情狀，亦
    認為妥適，爰量處如主文所示之刑，並諭知如科罰金之折算
    標準。查被告丙○○未曾受有期徒刑以上刑之宣告，有臺灣
    高等法院被告全國前案紀錄表可按，因一時失慮，致罹刑典
    ，於偵查期間積極配合調查，頗具悔意，經此偵審之教訓，
    當知所警惕，信無再犯之虞，本院認所宣告之刑以暫不執行
    為適當，並諭知緩刑3年，以啟自新。另上開偽造之「國和
    工程行」、「尚興裝潢行」印文各1枚，應依刑法第219條之
    規定，予以宣告沒收。
三、依刑事訴訟法第273條之1第1項、第299條第1項前段、第300
    條、第310條之2、第454條第2項，刑法第28條、第216 條、
    第210條、第339條第1項、第55條、第41條第1項前段、第21
    9條、第74條第1款，罰金罰鍰提高標準條例第1條前段、第2
    條，判決如主文。
中　　華　　民　　國　　94　　年　　10　　月　20 　 　日
                       刑事第一庭   法  官  游悅晨
上列正本證明與原本無異。
如不服本判決，應於判決送達後10日內向本院提出上訴狀（應附
繕本）。告訴人或被害人如對於本判決不服者，應具備理由請求
檢察官上訴，其上訴期間之計算係以檢察官收受判決正本之日期
為準。
中　　華　　民　　國　　94　　年　　10　　月　20 　 　日
                                    書記官  陳慶時
中華民國刑法第210條
(偽造變造私文書罪)
偽造、變造私文書，足以生損害於公眾或他人者，處五年以下有
期徒刑。
中華民國刑法第216條
(行使偽造變造或登載不實之文書罪)
行使第二百十條至第二百十五條之文書者，依偽造、變造文書或
登載不實事項或使登載不實事項之規定處斷。
中華民國刑法第339條
(普通詐欺罪)
意圖為自己或第三人不法之所有，以詐術使人將本人或第三人之
物交付者，處五年以下有期徒刑、拘役或科或併科一千元以下罰
金。
以前項方法得財產上不法之利益或使第三人得之者，亦同。
前二項之未遂犯罰之。
